臺灣高等法院臺中分院刑事判決　　　　94年度上訴字第1753號
上　訴　人　甲○○
即　被　告
上列上訴人因毒品危害防制條例案件，不服臺灣苗栗地方法院94
年度訴字第169號中華民國94年5月31日第一審判決（起訴案號
：臺灣苗栗地方法院檢察署94年度毒偵字第203號、第341號），
提起上訴，本院判決如下：
    主  文
原判決撤銷。
甲○○連續施用第一級毒品，累犯，處有期徒刑壹年；扣案之海
洛因捌包（淨重零點肆玖公克）沒收銷燬之。又連續施用第二級
毒品，累犯，處有期徒刑拾月；扣案之安非他命伍包（毛重零點
肆肆伍公克）沒收銷燬之，玻璃頭貳支、吸食器貳組、塑膠杓子
玖支及塑膠夾鍊袋壹包均沒收。主刑部分應執行有期徒刑壹年柒
月，從刑部分併執行之。
　　事  實
一、甲○○素行不佳，前曾因犯贓物、麻醉藥品管理條例及藥事
    法等犯罪前科，先後經法院判決有期徒刑2月、7月、5年6月
    及4月確定，以上之徒刑並經臺灣高等法院於民國（下同）8
    3年11月24日，以83年度聲字第2165號裁定應合併執行有期
    徒刑6年2月，於83年6月21日入監服刑，並於86年5月6日縮
    短刑期假釋出獄並交付保護管束；其後復於假釋交付保護管
    束期間內再犯罪，經法院判決確定後撤銷假釋，令入監所繼
    續執行上開假釋被撤銷後之殘刑2年10月3日，甫於92年1月
    27日期滿而執行完畢。又於88年間因犯施用毒品案件，經臺
    灣苗栗地方法院裁定送觀察、勒戒後，認無繼續施用毒品之
    傾向，於88年6月4日執行完畢釋放。詎甲○○猶不知悔改，
    於上開觀察、勒戒執行完畢釋放後5年內，復基於施用第二
    級毒品安非他命之概括犯意，自92年4月底某日起，至94年8
    月上旬某日止，在苗栗縣通霄鎮白西里16鄰白西112號其住
    處，以將安非他命放置於玻璃球內，並以火加熱燒烤後使成
    煙霧，再以鼻子吸食之方式，連續施用第二級毒品安非他命
    多次，平均約每隔2日至3日即施用1次；復另行起意，基於
    施用第一級毒品海洛因之概括犯意，自92年1月底某日起（
    出獄後），至94年8月上旬某日止，在其上開住處，以將海
    洛因摻入香煙內抽吸之方式，連續施用第一級毒品海洛因多
    次，約每隔8日到10日即施用1次。嗣分別於：(一)94年1月23
    日8時許，在上開住處，為警執行搜索後而查獲，並扣得其
    所有供施用第二級毒品安非他命之器具玻璃頭2支、吸食器1
    組、塑膠杓子7支及塑膠夾鏈袋1包等物，且經其同意後採尿
    送驗，結果檢出嗎啡及甲基安非他命陽性反應。(二)94年1月
    27日19時30分許，經警至鍾年旗（另移臺灣苗栗地方法院併
    案審理）苗栗縣頭份鎮○○里○○○路173巷36弄5號之住處
    執行搜索，適於同日21時30分許，甲○○駕駛車牌碼7575─
    HN號自用小客車至上址，經其同意後採尿送驗，結果亦檢出
    嗎啡及甲基安非他命陽性反應。(三)94年4月18日1時20分許，
    甲○○與友人謝伊佳、張立青、王補元（均另行偵辦），在
    桃園縣平鎮市貿易里北功2號空屋內為警查獲，並扣得其所
    有之海洛因7包（淨重0.19公克）、安非他命5包（毛重0.44
    5公克）及安非他命吸食器1組等物。(四)94年8月7日11時許，
    為警在其上開住所執行搜索時查獲，並扣得其所有之海洛因
    1包（重量0.3公克）及塑膠杓子2支等。
二、案經苗栗縣警察局通霄分局、大湖分局報告臺灣苗栗地方法
    院檢察署檢察官偵查起訴及由檢察官移送併辦（臺灣桃園地
    方法院檢察署94年度毒偵字第2995號及臺灣苗栗地方法院檢
    察94年度毒偵字第1254號）。
    理  由
一、訊據上訴人即被告（下稱被告）甲○○對於右開犯罪事實供
    認不諱（見本院卷第82頁、第90頁至第94頁），並有扣案之
    上開海洛因8包、安非他命5包、安非他命吸食器2組及玻璃
    頭2支、塑膠杓子9支、塑膠夾鏈袋1包等物足稽。而扣案之
    上開海洛因8包分別經法務部調查局及苗栗縣警察局通霄分
    局鑑驗結果均含有海洛因成分，亦有法務部調查局鑑定通知
    書及苗栗縣警察局通霄分局查獲涉嫌毒品危害防制條例毒品
    初步鑑驗報告單等各一份在卷可稽，扣案之上開安非他命5
    包經鑑定結果確檢出甲基安非他命成分，亦有行政院衛生署
    管制藥品管理局檢驗成績書一份附卷足憑。又被告於上開時
    間先後為警查獲時所採取之尿液經送驗結果，均檢出嗎啡及
    甲基安非他命陽性反應，亦有中山醫學大學附設醫院藥物濫
    用檢測中心94年2月3日確認檢驗結果報告、94年2月24日確
    認檢驗結果報告及台灣尖端先進生計醫藥股份有限公司濫用
    藥物檢驗結果、詮昕科技股份有限公司濫用藥物尿液檢驗報
    告等影本各一份在卷可按。至被告前於88年間曾因施用毒品
    案件，經臺灣苗栗地方法院裁定送觀察、勒戒後，認無繼續
    施用毒品之傾向，於88年6月4日執行完畢釋放，有臺灣高等
    法院被告前案紀錄表足按，其於5年之內再犯本件施用第一
    級、第二級毒品之罪，自應依法追訴審判。是罪證明確，被
    告之犯行堪以認定。
二、核被告所為，關於施用海洛因部分係犯毒品危害防制條例第
    10條第1項之施用第一級毒品罪，關於施用安非他命部分係
    犯同條例第10條第2項之施用第二級毒品罪。至其施用前後
    之持有第一級毒品海洛因及第二級毒品安非他命行為，已為
    各該施用之高度行為所吸收，均不另論罪。又其先後施用第
    一級毒品及第二級毒品犯行，均係犯罪構成要件相同，顯係
    基於概括犯意反覆為之，均為連續犯，應分別論以一罪，並
    依法加重其刑。另被告素行不佳，前曾因犯贓物、麻醉藥品
    管理條例及藥事法等犯罪前科，先後經法院判決有期徒刑2
    月、7月、5年6月及4月確定，以上之徒刑並經臺灣高等法院
    於83年11月24日，以83年度聲字第2165號裁定應合併執行有
    期徒刑6年2月，於83年6月21日入監服刑，並於86年5月6日
    縮短刑期假釋出獄並交付保護管束；其後復於假釋交付保護
    管束期間內再犯罪，經法院判決確定後撤銷假釋，令入監所
    繼續執行上開假釋被撤銷後之殘刑2年10月3日，甫於92年1
    月27日期滿而執行完畢，有臺灣高等法院被告前案紀錄表足
    按，其於5年之內再犯本件之罪，為累犯，均應依法遞加其
    刑。又被告自94年1月28日以後施用第一級、第二級毒品部
    分（即移送併辦部分）及自92年1月底某日起至93年7月間某
    日止之施用第一級毒品部分，雖未經起訴，但因與起訴部分
    係屬具有連續關係之裁判上一罪，為起訴效力所及，本院自
    應併予審判。原審予以論罪科刑，固非無見，惟查原判決就
    被告自94年1月28日以後施用第一級、第二級毒品部分，未
    及併予審判，已有未合。次查被告係自92年1月底某日即其
    出獄後即開始施用第一級毒品，業據被告於本院審理時自白
    在卷，原判決認自93年7月間某日起開始施用，與事實不符
    ，亦有可議。被告上訴意旨空口（僅陳稱因病痛而吸毒）指
    摘原判決不當，雖無理由，但原判決既有上述可議之處，應
    由本院將原判決予以撤銷改判。爰審酌被告素行不佳，前曾
    有多次犯罪及毒品前科（已如前述），經強制戒治後，仍不
    能戒除毒癮，竟再度施用毒品戕害自身健康，及其犯罪之動
    機、目的、所生危害、施用毒品之期間甚長、惟犯後坦承犯
    罪等一切情狀，分別量處被告如主文第二項所示之刑，並定
    其應執行刑，以示懲儆。至扣案之上開海洛因8包及安非他
    命5包分別係查獲之第一、二級毒品，應依法宣告沒收銷燬
    之。扣案之安非他命吸食器2組、玻璃頭2支、塑膠杓子9支
    、塑膠夾鏈袋1包等物則係被告所有，且為供其施用第二級
    毒品所用之物，並依法宣告沒收。
三、據上論結，應依刑事訴訟法第369條第1項前段、第364條、
    第299條第1項前段、毒品危害防制條例第10條第1項、第2項
    、第18條第1項前段、刑法第11條前段、第56條、第47條、
    第51條第5款、第9款、第38條第1項第2款，判決如主文。
本案經檢察官乙○○到庭執行職務。
中　　華　　民　　國　　94　　年　　12 　月　27       日
            刑事第八庭  審判長法  官  羅  得  村
                              法  官  紀  文  勝
                              法  官  劉  榮  服
上列正本證明與原本無異。
除施用第一級毒品部分得上訴外，餘不得上訴。
如不服本判決應於收受送達後十日內向本院提出上訴書狀，其未
敘述上訴之理由者並得於提起上訴後十日內向本院補提理由書（
均須按他造當事人之人數附繕本）。
                              書記官  周  巧  屏
中　　華　　民　　國　　94　　年　　12　月　　28      日
附錄本案論罪科刑法條
毒品危害防制條例第10條：
施用第一級毒品者，處六月以上五年以下有期徒刑。
施用第二級毒品者，處三年以下有期徒刑。
                                                      Ａ
